臺灣屏東地方法院刑事判決              100年度易字第600號
公  訴  人  臺灣屏東地方法院檢察署檢察官
被      告  劉勝茂
上列被告因違反毒品危害防制條例案件，經檢察官提起公訴（10
0 年度毒偵字第630 號），嗣因被告就被訴事實為有罪之陳述，
經本院裁定適用簡式審判程序審理，判決如下：
    主  文
劉勝茂施用第二級毒品，累犯，處有期徒刑肆月，如易科罰金，
以新臺幣壹仟元折算壹日。
    事  實
一、劉勝茂前於民國88年間因違反毒品危害防制條例案件經觀察
    、勒戒後，認有繼續施用毒品之傾向，經法院裁定強制戒治
    釋放後，並由臺灣屏東地方法院檢察署檢察官於89年10月25
    日以89年度戒毒偵字第437 號為不起訴處分確定。又因施用
    毒品案件，由臺灣屏東地方法院檢察署檢察官以92年度毒偵
    字第11號聲請簡易處刑並戒治，經法院判處有期徒刑4 月確
    定，戒治部分於93年1 月9 日因法律修正釋放，徒刑部分於
    93年12月13日期滿執行完畢；再於95年間因施用毒品案件，
    經本院判處有期徒刑6 月確定，於96年5 月15日期滿執行完
    畢。詎猶不知悔改，明知甲基安非他命係屬第二級毒品，不
    得持有及施用，仍基於施用第二級毒品甲基安非他命之犯意
    ，於99年12月26日晚上9 時許，在屏東縣恆春鎮網紗里友人
    處，以將第二級毒品甲基安非他命置於玻璃球內以火燒烤後
    ，吸食所產生煙霧之方式，施用第二級毒品甲基安非他命1
    次。嗣於99年12月27日凌晨3 時50分許，在屏東縣車城鄉中
    城北端東邊堤防道路處，因另案警查獲。復徵得其同意後採
    尿送驗，檢出甲基安非他命陽性反應，始知悉上情。
二、案經屏東縣政府警察局恆春分局報請臺灣屏東地方法院檢察
    署檢察官偵查起訴。
    理  由
一、按本件被告劉勝茂所犯係死刑、無期徒刑、最輕本刑為3 年
    以上有期徒刑以外之罪，其於準備程序就被訴事實為有罪之
    陳述，經本院告知簡式審判程序之旨，並聽取其與公訴人之
    意見後，認無不得或不宜改依簡式審判程序進行之情事，依
    刑事訴訟法第273 條之1 第1 項規定，當庭裁定本件行簡式
    審判程序，合先敘明。
二、上揭事實，業據被告劉勝茂於警詢及本院審理時坦承不諱，
    且被告為警所採集之尿液檢體，經送請臺灣檢驗科技股份有
    限公司以酵素免疫分析法及氣相層析質譜儀法檢驗，結果呈
    甲基安非他命陽性反應，有該公司100 年1 月13日編號KＺ00
    0000000000號濫用藥物尿液檢驗報告1 紙在卷足憑，堪信被
    告上開自白確與事實相符。按施用第一、二級毒品為犯罪行
    為，毒品危害防制條例第10條定有處罰明文，故施用第一、
    二級毒品者，依前揭規定本應科以刑罰，惟基於刑事政策，
    對合於一定條件之施用者，則依同條例第20條、第23條之規
    定，施以觀察、勒戒及強制戒治之保安處分，又毒品危害防
    制條例於92年7 月9 日修正公布，自93年1 月9 日施行，其
    中第20條、第23條將施用毒品之刑事處遇程序，區分為「初
    犯」及「5 年內再犯」、「5 年後再犯」，依其立法理由之
    說明：「初犯」，經觀察、勒戒或強制戒治後，應為不起訴
    處分或不付審理之裁定；經觀察、勒戒或強制戒治執行完畢
    釋放後，「5 年內再犯」者，因其再犯率甚高，原實施之觀
    察、勒戒及強制戒治既已無法收其實效，爰依法追訴或裁定
    交付審理，至於經觀察、勒戒或強制戒治執行完畢釋放後，
    「5 年後再犯」者，前所實施之觀察、勒戒或強制戒治已足
    以遮斷其施用毒品之毒癮，為期自新及協助其斷除毒癮，仍
    適用「初犯」規定，先經觀察、勒戒或強制戒治之程序，從
    而依修正後之規定，僅限於「初犯」及「5 年後再犯」2 種
    情形，始應先經觀察、勒戒或強制戒治程序。倘被告於5 年
    內已再犯，經依法追訴處罰，縱其第3 次（或第3 次以上）
    再度施用毒品之時間，在初犯經觀察、勒戒或強制戒治執行
    完畢釋放5 年以後，已不合於「5 年後再犯」之規定，且因
    已於「5 年內再犯」，顯見其再犯率甚高，原實施觀察、勒
    戒或強制戒治，已無法收其實效，即應依該條例第10條處罰
    （最高法院97年度第5 次刑事庭會議決議意旨參照），查被
    告前因施用毒品案件，有如上開事實欄所示觀察、勒戒、強
    制戒治執行完畢，且於觀察、勒戒、強制戒治執行完畢後5
    年內，再犯施用毒品罪受科刑判決並執行完畢等情，有臺灣
    高等法院被告前案紀錄表在卷可稽，則被告再犯本件施用毒
    品罪，依據上開說明，自應依法論罪科刑。
三、查甲基安非他命為毒品危害防制條例第2 條第2 項第2 款明
    定之第二級毒品，不得持有及施用，核被告劉勝茂所為，係
    犯毒品危害防制條例第10條第2項之施用第二級毒品罪。其
    施用前持有第二級毒品甲基安非他命之低度行為，應為其施
    用第二級毒品甲基安非他命之高度行為所吸收，不另論罪。
    被告前於95年間因施用毒品案件，經本院判處有期徒刑6 月
    確定，於96年5 月15日期滿執行完畢之事實，有臺灣高等法
    院被告前案紀錄表1 份在卷可稽，其於受徒刑之執行完畢，
    5 年以內故意再犯本件有期徒刑以上之罪，為累犯，應依刑
    法第47條第1 項之規定加重其刑。爰審酌被告前經觀察、勒
    戒、強制戒治後，仍未戒斷其施用毒品之惡習，並參酌其素
    行狀況、犯罪之動機、目的、手段、所生戕害其身心情形及
    犯罪後坦承犯行，態度良好等一切情狀，量處如主文所示之
    刑，並諭知易科罰金之折算標準。
據上論斷，應依刑事訴訟法第299 條第1 項前段、第273 條之1
第1項，毒品危害防制條例第10條第2項，刑法第11條前段、第47
條第1項、第41條第1項前段，判決如主文。
本案經檢察官劉昀到庭執行職務。
中    華    民    國   100    年    7     月    20    日
                  刑事第二庭    法  官  涂裕洪
以上正本證明與原本無異。
如不服本判決應於收受判決後10日內向本院提出上訴書狀，並應
敘述具體理由；其未敘述上訴理由者，應於上訴期間屆滿後20日
內向本院補提理由書（均須按他造當事人之人數附繕本）「切勿
逕送上級法院」。
中    華    民    國   100    年    7     月    20    日
                                書記官  卓春成
附錄本判決論罪科刑法條全文：
毒品危害防制條例第10條第2項
施用第二級毒品者，處三年以下有期徒刑。